臺灣花蓮地方法院刑事判決
110年度交訴字第23號
公  訴  人  臺灣花蓮地方檢察署檢察官
被      告  周銘達


上列被告因傷害等案件，經檢察官提起公訴（110年度偵字第451
7號），被告於本院準備程序中就被訴事實為有罪之陳述，經告
知簡式審判程序之旨，並聽取當事人之意見後，本院合議庭裁定
由受命法官獨任依簡式審判程序審理，判決如下：
    主  文
乙○○犯傷害罪，處拘役參拾日，如易科罰金，以新臺幣壹仟元折
算壹日。扣案之辣椒水壹罐沒收之。
    犯罪事實
一、乙○○於民國110年9月22日20時24分許，基於傷害之不確定故
    意及妨害公眾往來安全之犯意，騎乘車牌號碼000-0000號重
    型機車行經花蓮縣○○市○○路00○0號附近，明知該處為公共道
    路，竟持辣椒水向腳踏車、機車騎士持續往來之道路任意噴
    灑，致騎乘腳踏車之呂○偉（96年0月生，名籍詳卷）、呂○
    宇（98年0月生，名籍詳卷）、騎乘機車之丙○○、丁○○行經
    上開地點時受到波及，呂○偉因而受有雙眼結膜炎、脖子及
    胸口四肢疑化學接觸性皮膚炎等傷害，呂○宇受有左眼結膜
    炎、脖子及胸口雙膝疑化學接觸性皮膚炎等傷害，丙○○受有
    頭、臉、頸部、前胸及後背不明液體潑濺傷等傷害，致生往
    來之危險。
二、案經呂○偉、呂○宇、丙○○訴由花蓮縣警察局花蓮分局報告臺
    灣花蓮地方檢察署檢察官偵查起訴。
    理  由
一、被告乙○○所犯為死刑、無期徒刑、最輕本刑為三年以上有期
    徒刑之罪或高等法院管轄第一審案件以外之罪，其於準備程
    序中，先就被訴事實為有罪之陳述，經告知簡式審判程序之
    旨，並聽取當事人之意見後，本院裁定由受命法官獨任進行
    簡式審判程序，且依刑事訴訟法第273條之2規定，簡式審判
    程序之證據調查，不受同法第159條第1項、第161條之2、第
    161條之3、第163條之1及第164條至第170條規定之限制，先
    予敘明。
二、認定犯罪事實所憑之證據及理由：
  ㈠上揭犯罪事實，業據被告於警詢、偵訊、本院準備程序、審
    判期日均坦承犯行，核與證人呂○偉、呂○宇、丙○○、丁○○、
    李旭寧於警詢之證述大致相符，並有車牌號碼000-0000號普
    通重型機車行車路線圖、車輛詳細資料報表、診斷證明書、
    本院110年度聲搜字第222號搜索票、花蓮縣警察局花蓮分局
    搜索扣押筆錄、扣押物品目錄表、照片在卷可佐，足認被告
    之自白核與事實相符，應堪採信。
  ㈡本案事證明確，被告犯行洵堪認定，應依法論科。
三、論罪科刑
　㈠核被告所為，係犯刑法第277條第1項傷害罪及第185條妨害公
    眾往來安全罪。被告以一行為觸犯數罪名，為想像競合犯，
    應依刑法第55條，從一重之傷害罪處斷。
　㈡告訴人呂○偉、呂○宇於被告行為時雖分別為14歲以上未滿18
    歲之少年、未滿14歲之兒童，然被告為18歲以上未滿20歲之
    未成年人，自無兒童及少年福利與權益保障法第112條第1項
    之適用，附此敘明。
　㈢爰以行為人責任為基礎，審酌被告明知辣椒水對人體有刺激
    性之影響，在公眾往來之道路上任意潑灑，如波及到用路人
    將導致危險，甚而發生交通事故，且確實發生實際損害，造
    成告訴人受傷之結果，所為實有不該，然被告自始坦承犯行
    ，並於本院審理期間與告訴人均調解成立，已盡力彌補告訴
    人所受之損害，對自身行為深切反省，犯後態度尚屬良好，
    告訴人對本案判決亦表示無意見，兼衡被告高職肄業之教育
    程度，現無業在家照顧中度殘障之父親，生活費由父母支應
    等家庭經濟狀況，綜合上情及被告之犯罪動機、違反義務之
    程度等一切情狀，量處如主文所示之刑，並諭知易科罰金之
    折算標準。
三、按供犯罪所用、犯罪預備之物或犯罪所生之物，屬於犯罪行
    為人者，得沒收之，刑法第38條第2項前段定有明文。查扣
    案之辣椒水1罐，為被告所有且為供本案犯罪所用之物，爰
    依刑法第38條第2項前段規定，宣告沒收。
據上論斷，應依刑事訴訟法第273條之1第1項、第299條第1項前
段，判決如主文。
本案經檢察官甲○○提起公訴，檢察官蕭百麟到庭執行職務。
中　　華　　民　　國　　111 　年　　3 　　月　　22　　日
　　　　　　　　　刑事第五庭　  法　官　邱韻如
以上正本證明與原本無異。
如不服本判決應於收受送達後20日內向本院提出上訴書狀，並應
敘述具體理由。其未敘述上訴理由者，應於上訴期間屆滿後20日
內向本院補提理由書(均須按他造當事人之人數附繕本)「切勿逕
送上級法院」。告訴人或被害人如對於本判決不服者，應具備理
由請求檢察官上訴，其上訴期間之計算係以檢察官收受判決正本
之日期為準。因疫情而遲誤不變期間，得向法院聲請回復原狀。
中　　華　　民　　國　　111 　年　　3 　　月　　23　　日
                                書記官  呂姿穎

附錄本案論罪科刑法條：
【刑法第185條】
損壞或壅塞陸路、水路、橋樑或其他公眾往來之設備或以他法致
生往來之危險者，處五年以下有期徒刑、拘役或一萬五千元以下
罰金。
因而致人於死者，處無期徒刑或七年以上有期徒刑；致重傷者，
處三年以上十年以下有期徒刑。
第一項之未遂犯罰之。
【刑法第277條】
傷害人之身體或健康者，處五年以下有期徒刑、拘役或五十萬元
以下罰金。
犯前項之罪，因而致人於死者，處無期徒刑或七年以上有期徒刑
；致重傷者，處三年以上十年以下有期徒刑。